# 请教陈版：关于现金流量表相关问题

提问人：kingsen307 时间：2015-01-29 09:31:51
某企业用2000W定期存单质押贷款2000W（假定在报表日 该贷款在 1 年后到期） 请教陈版：在编制现金流量表时将2000W列示在支付其他与筹资活动有关的现金 可否？

回答人：chenyiwei
如果存该 2000 万定期的唯一目的就是质押贷款，且收到的贷款资金已经作为“借款收到的现金”列示，则可以将该定期存款被冻结的事项列报为“支付的其他与筹资活动有关的现金”。